【裁判字號】    99,訴,618
【裁判日期】    990907
【裁判案由】    妨害性自主罪
【裁判全文】
臺灣桃園地方法院刑事判決               99年度訴字第618號
公  訴  人  臺灣桃園地方法院檢察署檢察官
被      告  甲○○（原名甲○○）
選任辯護人  施習盛律師
上列被告因妨害性自主案件，經檢察官提起公訴（98年度偵字第
14996 號），本院判決如下︰
    主  文
甲○○犯乘機性交罪，處有期徒刑肆年。
    事  實
一、甲○○與Ａ女（警製代號0000-00000號，真實姓名年籍詳卷
    ）之友人彭信熏（另經檢察官為不起訴處分）為朋友關係。
    民國98年6 月8 日晚間11時許，彭信熏邀約Ａ女及友人李世
    騫（均另經檢察官為不起訴處分）、簡旭邦、范姜凱婷前往
    其桃園縣平鎮市○○路118 號5 樓租屋處飲酒聊天，彭信熏
    並提供第三級毒品愷他命供在場人使用（轉讓毒品部分經檢
    察官另案偵查），Ａ女除一同飲酒外，並將第三級毒品愷他
    命摻入香煙，以點火燃燒吸食煙氣之方式，施用屬中樞神經
    抑制劑、具全身麻醉作用之第三級毒品愷他命，嗣於98年6
    月月9 日凌晨某時，Ａ女因飲酒宿醉及施用具麻醉作用之愷
    他命，進主臥房休息，嗣甲○○受李世騫邀約，於98年6 月
    9 日上午6 時許抵達上址。嗣甲○○見Ａ女與彭信熏在主臥
    房內熟睡，竟即基於乘機性交之犯意，利用Ａ女受酒精及毒
    品之影響而酒醉、意識不清且行動無法自主，處於相類於精
    神障礙而不知抗拒之狀態，於98年6 月9 日上午6 時20分許
    ，將全身赤裸之Ａ女抱至上址另一房間內，在該房間內以陰
    莖插入Ａ女陰道射精而性交得逞。嗣經Ａ女清醒後報警處理
    ，始循線查獲上情。
二、案經Ａ女訴由桃園縣政府警察局移送臺灣桃園地方法院檢察
    署檢察官偵查起訴。
    理  由
甲、證據能力部分
一、按被告以外之人於審判外之言詞或書面陳述，除法律有規定
    者外，不得作為證據；被告以外之人於偵查中向檢察官所為
    之陳述，除顯有不可信之情況者外，得為證據；被告以外之
    人於檢察事務官、司法警察官或司法警察調查中所為之陳述
    ，與審判中不符時，其先前之陳述具有較可信之特別情況，
    且為證明犯罪事實存否所必要者，得為證據；再被告以外之
    人於審判外之陳述，雖不符刑事訴訟法第159 條之1 至第15
    9 條之4 之規定，而經當事人於審判程序同意作為證據，法
    院審酌該言詞陳述或書面陳述作成時之情況，認為適當者，
    亦得為證據。當事人、代理人或辯護人於法院調查證據時，
    知有第159 條第1 項不得為證據之情形，而未於言詞辯論終
    結前聲明異議者，視為有前項之同意。刑事訴訟法第159 條
    第1 項、第159 條之1 第2 項、第159 條之2 、第159 條之
    5 分別定有明文。又刑事訴訟法第159 條之2 所謂「具有較
    可信之特別情況」，應依陳述人於陳述時之「外部情況」是
    否具有可信性決定之，所謂「外部情況」係指就詢問有無出
    於不正方法、陳述是否出於非任意性、有無違反法定障礙事
    由期間不得詢問及禁止夜間詢問之規定、詢問時是否踐行應
    先告知義務、警詢筆錄所載與錄音或錄影內容是否相符等情
    ，且必須依據陳述人之觀察、記憶、表達是否正確、陳述人
    有無虛偽陳述之動機，及對照同一待證事項之其他經過詰問
    證人之證述是否相同，有無矛盾之處而加以綜合決定（最高
    法院94年度臺上字第1653號判決意旨參照）。經查：
（一）本件證人Ａ女、彭信熏、李世騫、簡旭邦、范姜凱婷、00
      0000000 Ａ分別於檢察官訊問時經具結後所為之證述，其
      性質雖均屬傳聞證據，惟本院審酌證人Ａ女自稱係本件事
      實欄一、（一）所示犯行之被害人；證人彭信熏、李世騫
      、簡旭邦、范姜凱婷均自陳係案發當天同在桃園縣平鎮市
      ○○路118 號5 樓處所之人；證人000000000 Ａ為Ａ女之
      友人，自稱曾於本件案發後接獲Ａ女告知本件犯行之簡訊
      ，並曾觀察Ａ女於本件案發後之精神狀態，依渠等之陳述
      乃分別親身參與、見聞、經歷本件犯行之全部或一部，渠
      等證詞對認定犯罪事實之存否有其必要性，且上開證人於
      檢察官偵查中，分別經檢察官諭知證人有具結之義務及偽
      證之處罰並命朗讀結文具結擔保其證言之真實性後，以證
      人身分，於檢察官面前完整、連續陳述其親身經歷，且查
      無違法取證之瑕疵存在，應無顯不可信之情形，依刑事訴
      訟法第159 條之1 第2 項之規定，自均得為證據。
（二）至證人Ａ女、彭信熏、李世騫、簡旭邦、范姜凱婷、0000
      00000 Ａ於警詢中所為證述，雖亦屬傳聞證據，惟該警詢
      過程查無違法取證之瑕疵存在，上開證人於警詢中之證述
      係出於其自由意志。又檢察官、被告及其選任辯護人對上
      開證人於警詢時所為之證述，在本院準備程序中經提示並
      告以要旨，對證據能力一節均表示無意見，且均未於本案
      言詞辯論終結前聲明異議，本院審酌上開證人之證詞，對
      認定犯罪事實之存否有其必要性，業如前述，依刑事訴訟
      法第159 條之5 之規定，因認得為證據。
二、本件認定事實所引用之Ａ女所繪現場圖及現場照片、手機簡
    訊翻拍照片、台北榮民總醫院臨床毒物科98年10月19日濫用
    藥物檢驗報告、內政部警政署刑事警察局98年10月20日刑醫
    字第0980094190號鑑驗書、臺灣檢驗科技股份有限公司濫用
    藥物檢驗報告、臺灣尖端先進生技醫藥有限公司濫用藥物檢
    驗報告、行政院國軍退除役官兵輔導委員會台北榮民總醫院
    98年7 月27日北總內字第0980 015347 號函、敏盛綜合醫院
    受理疑似性侵害事件驗傷診斷書等證據，檢察官、被告及其
    選任辯護人均未主張排除前開書證、物證之證據能力，且迄
    於本院言詞辯論終結前均未表示異議，本院審酌前開書證、
    物證並無證據證明係公務員違背法定程序所取得，其書證部
    分亦無刑事訴訟法第159 條之4 之顯有不可信之情況與不得
    作為證據之情形，且均與本案具關連性，是本件認定事實所
    引用之上開書證、物證等證據，均認有證據能力。
乙、認定犯罪事實之依據及理由
一、上揭犯罪事實，業據被告甲○○於警詢、檢察官訊問時及本
    院審理中坦承不諱，核與證人即被害人Ａ女，證人即案發當
    日同在桃園縣平鎮市○○路118 號5 樓處所之人彭信熏、李
    世騫、簡旭邦、范姜凱婷，證人即Ａ女之友人000000000 Ａ
    分別於警詢及檢察官訊問時證述情節相符，並有Ａ女所繪製
    之現場圖及現場照片、手機簡訊翻拍照片、台北榮民總醫院
    臨床毒物科98年10月19日濫用藥物檢驗報告、內政部警政署
    刑事警察局98年10月20日刑醫字第0980094190號鑑驗書、臺
    灣檢驗科技股份有限公司濫用藥物檢驗報告、臺灣尖端先進
    生技醫藥有限公司濫用藥物檢驗報告、行政院國軍退除役官
    兵輔導委員會台北榮民總醫院98年7 月27日北總內字第0980
    015347號函、敏盛綜合醫院受理疑似性侵害事件驗傷診斷書
    等件在卷可稽。足認被告甲○○前揭任意性自白與事實相符
    ，應堪採信。綜上所述，本件事證明確，被告甲○○犯行洵
    堪認定，應予依法論罪科刑。
二、核被告甲○○所為，係犯刑法第225 條第1 項之乘機性交罪
    。又被告甲○○對Ａ女為乘機性交未遂之過程中所為之猥褻
    行為，係其為乘機性交未遂行為中之部分動作，應為高度之
    乘機性交行為所吸收，不另論罪。爰審酌被告甲○○與Ａ女
    相識，竟僅因見Ａ女酒醉、意識不清且赤裸睡於房內，即難
    忍色慾，藉此Ａ女不知抗拒之際，對Ａ女為性交行為，致Ａ
    女於清醒後驚覺此事而身心受創，且遲未能與Ａ女達成和解
    以賠償其精神上之損失，惟念其犯後尚知坦承犯行，態度尚
    可，並其犯罪動機、目的、手段、所生危害等一切情狀，量
    處如主文所示之刑。
據上論斷，應依刑事訴訟法第299 條第1 項前段，刑法第225 條
第1 項，判決如主文。
本案經檢察官吳美文到庭執行職務。
中    華    民    國    99    年    9     月    7     日
                  刑事第十一庭審判長法  官  蔡榮澤
                                    法  官  汪曉君
                                    法  官  林蕙芳
以上正本證明與原本無異。
如不服本判決應於收受判決後10日內向本院提出上訴書狀，並應
敘述具體理由。其未敘述上訴理由者，應於上訴期間屆滿後20日
內向本院補提理由書( 均須按他造當事人之人數附繕本) 「切勿
逕送上級法院」。 
                                    書記官  莊凱男
中    華    民    國    99    年    9     月    10    日
附錄法條：
中華民國刑法第225條
（乘機性交猥褻罪）
對於男女利用其精神、身體障礙、心智缺陷或其他相類之情形，
不能或不知抗拒而為性交者，處 3 年以上 10 年以下有期徒刑
。
對於男女利用其精神、身體障礙、心智缺陷或其他相類之情形，
不能或不知抗拒而為猥褻之行為者，處 6 月以上 5 年以下有期
徒刑。
第 1 項之未遂犯罰之。

司法院資訊處製作；財團法人民間司法改革基金會備份。
